【裁判字號】    92,交聲,1396
【裁判日期】    921024
【裁判案由】    交管條例聲異
【裁判全文】
臺灣板橋地方法院交通事件裁定                九十二年度交聲字第一三九六號
    原處分機關  交通部公路總局臺北區監理所板橋監理站
    異  議  人  乙○○
    即受處分人
右列受異議人即受處分人因違反道路交通管理處罰條例案件，對於交通部公路總局臺
北區監理所板橋監理站民國九十二年八月十三日所為之處分（原處分案號：板監違字
第裁四一－ＡＢＸ四一五六號）聲明異議，本院裁定如左：
        主  文
異議駁回。
        理  由
一、本件異議意旨略以：臺北市政府警察局中正第一分局，舉發異議人於民國九十二
    年六月二十六日十八時分許，行經臺北市○○路，駕駛車牌號碼ＥＨ─五三一
    五號自用小客車，因違反道路交通管理處罰條例第三十一條之一第一項，駕車中
    使用手持式行動電話，遂由員警以北甲○交大字第ＡＢＸ四一五六號舉發違
    反道路交通管理事件通知單當場攔停舉發。異議人以原處分機關原舉發通知單日
    期誤載，而後又發函更正為六月二十六日，實無法令身為市民大眾之異議人接受
    ，爰請求撤銷原處分等語。
二、按汽車駕駛人於行駛道路時，使用手持式行動電話進行撥接或通話者，處新臺幣
    （下同）三千元罰鍰。道路交通管理處罰條例第三十一條之一第一項法有明文。
    次按，違反道路交通管理事件統一裁罰基準及處理細則第三十一條規定：「依前
    條規定辦理移送之機關，收受舉發單位送交違反道路交通管理事件後，應審查該
    事件填記內容是否符合規定、附件是否齊全；發現不符規定或附件欠缺者，應即
    協調補正後再行移送；其屬違反條款填記錯誤者，並應即日通知被通知人更正。
    前項移送違反道路交通管理事件，並應設簿登記或輸入電腦資料檔案，以備查考
    。」又按，行政處分如有誤寫誤算或其他類此之顯然錯誤者，處分機關得隨時或
    依申請更正之。前項更正，附記於原處分書及其正本，如不能附記者，應製作更
    正書，以書面通知相對人及已知之利害關係人，行政程序法第一百零一條明文規
    定。
三、經查：對於異議人於上述時、地，駕駛車牌號碼ＥＨ─五三一五號自用小客車，
    因行駛道路時使用手持式行動電話，而由臺北市政府警察局中正第一分局員警當
    場攔停製單舉發一事，異議人於本院九十二年十月十四日庭訊時坦承簽收該罰單
    ，並對於違規使用行動電話一節自承無訛，惟對於違規時間點有所爭執。然原舉
    發機關已依上揭法條規定，於九十二年七月二日發函通知異議人因舉發通知單違
    規日期填寫錯誤，將原來誤寫之日期五月二十六日更正為六月二十六日，此有該
    書函影本一紙在卷足稽，可認為原舉發機關已踐行更正之相關行政程序。從而，
    原處分機關依道路交通管理處罰條例第三十一條之一第一項之規定，裁處異議人
    罰鍰三千元，於法並無不合，異議人所辯為無理由，應予駁回。
四、據上論結，應依道路交通案件處理辦法第十九條，裁定如主文。
中      華      民      國      九十二      年      十    月    二十四  日
            臺灣板橋地方法院交通法庭
                                                法  官  李君豪
右正本證明與原本無異。
如不服本裁定，應於送達後五日內，向本院提出抗告狀。
                                                書記官  楊灥
中      華      民      國      九十二      年      十    月    二十四  日


司法院資訊處製作；財團法人民間司法改革基金會備份。
